【裁判字號】    99,審智簡,46
【裁判日期】    991021
【裁判案由】    違反商標法
【裁判全文】
臺灣高雄地方法院刑事判決            99年度審智簡字第46號
公  訴  人  臺灣高雄地方法院檢察署檢察官
被      告  甲○○
被      告  乙○○○
上列被告因違反商標法案件，經檢察官聲請以簡易判決處刑（99
年度偵字第5888號），本院判決如下：
    主  文
甲○○、乙○○○共同犯商標法第八十一條第一款之侵害商標權
罪，各處有期徒刑肆月，如易科罰金，均以新台幣壹仟元折算壹
日。扣案如附表所示之砂畫紙肆萬壹仟伍佰貳拾捌張、版模陸拾
塊、砂畫樣張肆佰玖拾捌張，均沒收之。
    事實及理由
一、本件犯罪事實及證據，均引用檢察官聲請簡易判決處刑書之
    記載（如附件），並據被告於本院調查時坦承不諱（見本院
    卷第45頁、第63頁），足認本件事證明確，被告甲○○、乙
    ○○○2 人犯行，洵堪認定，應依法論科。
二、核被告甲○○、乙○○○2 人所為，均係犯商標法第81條第
    1 款、第2 款、第3 款之侵害商標權罪、同法第82條之非法
    販賣侵害商標權之商品罪。按刑事法上若干犯罪之行為態樣
    ，本質上原具有反覆、延續實行之特徵，立法時既予特別歸
    類，定為犯罪構成要件之行為要素，則行為人基於概括之犯
    意，在密切接近之一定時、地持續實行之複次行為，倘依社
    會通念，於客觀上認為符合一個反覆、延續性之行為觀念者
    ，於刑法評價上，即應僅成立一罪，俾免有重複評價、刑度
    超過罪責與不法內涵之疑慮；學理上所稱「集合犯」之職業
    性、營業性或收集性等具有重複特質之犯罪均屬之，例如經
    營、從事業務、收集、販賣、製造、散佈等行為概念者是（
    最高法院95年度台上字第1079號判決意旨參照）。被告2 人
    之侵害商標權、非法販賣侵害商標權之商品之營業性行為，
    係各在密集期間內以相同之方式持續進行，未曾間斷，是其
    2 人犯行即具有反覆、延續實行之特徵，從而在行為概念上
    ，縱有多次侵害商標權、非法販賣侵害商標權之商品之舉措
    ，仍應評價認係包括一罪之集合犯。被告2 人意圖販賣而陳
    列侵害商標權商品之低度犯行，為販賣之高度行為所吸收，
    不另論罪。被告2 人就前開犯行，存有犯意聯絡、行為分擔
    ，均應論以共同正犯。被告2 人一非法販賣侵害商標權商品
    之行為，同時侵害如附表所示商標權人之商標專用權利，亦
    為想像競合犯，應從一重處斷。復參以前述集合犯之概念，
    一般人從客觀事實情狀上，可認其為一致性之單一事實情狀
    ，足以確認其侵害商標權、非法販賣侵害商標權之商品行為
    具有不可分割之單一性質，為社會概念上之單一行為，被告
    2 人未得商標權人之同意，於同一或類似商品使用相同或近
    似之商標圖樣，其行為之目的均在於販賣前揭仿冒商標之商
    品，乃一行為同時觸犯商標法第81條第1 款、第2 款、第3
    款及第82條之罪，為想像競合犯，應從一刑度及情節較重之
    商標法第81條第1 款之侵害商標權罪處斷。爰審酌商標具有
    辨識商品來源之功能，且企業經營者通常經過相當時間並投
    入大量資金於商品之行銷及品質之改良，始得使該商標具有
    代表一定品質之效，被告2 人所為上開侵害商標權，及非法
    販賣侵害商標權之商品之行為，顯欠缺保護智慧財產權之觀
    念，其行為並已對商標權人之商譽造成損害，且就真正商標
    權所表彰之品質亦產生影響，破壞我國致力於智慧財產權保
    護之國際聲譽，惟念及被告2 人先前並無前科，有臺灣高等
    法院被告前案紀錄表1 紙在卷可按，且被告2 人犯後均坦承
    犯行，及其2 人個別犯罪之動機、目的、智識程度、生活狀
    況等一切情狀，分別量處如主文所示之刑，並諭知易科罰金
    之折算標準。扣案如附表所示之砂畫紙21291 張（三麗鷗部
    分）、9333張（國際影視部分）、10904 張（群英社部分）
    ，共41528 張（21291+9333+10904=41528）均係被告2 人犯
    商標法第82條所販賣之物，不問屬於被告與否，均應依商標
    法第83條之規定，予以宣告沒收。另扣案如附表所示之版模
    37 塊 （三麗鷗部分）、7 塊（國際影視部分）、16塊（群
    英社部分），共60塊（37+7+16=60）、砂畫樣張297 張（三
    麗鷗部分）、78張（國際影視部分）、123 張（群英社部分
    ），共498 張（297+78+123=498），係被告甲○○所有且供
    本件犯罪所用之物，業據被告鍾明於偵查中供承明確（見偵
    卷第6 頁至第7 頁），依共同正犯責任共同之原則，對被告
    2 人均依刑法第38條第1 項第2 款宣告沒收。
三、依刑事訴訟法第449 條第1 項前段、第3 項、第450 條第1
    項、第454 條第2 項，商標法第81條、第82條、第83條，刑
    法第11條、第55條、第38條第1 項第2 款、第41條第1 項前
    段，逕以簡易判決處刑如主文。
四、如不服本判決，得自收受送達之日起10日內，向本院提起上
    訴（須附繕本） 。
中    華    民    國    99    年    10    月    21    日
                  高雄簡易庭   法  官  施盈志
以上正本證明與原本無異。
如不服本判決，應於判決送達後10日內，向本院提出上訴狀。
中    華    民    國    99    年    10    月    21    日
                               書記官  林雅婷
附錄本判決論罪之法條：
商標法第81條未得商標權人或團體商標權人同意，有下列情形之
一者，處3 年以下有期徒刑、拘役或科或併科新臺幣20萬元以下
罰金：
一、於同一商品或服務，使用相同之註冊商標或團體商標者。
二、於類似之商品或服務，使用相同之註冊商標或團體商標，有
    致相關消費者混淆誤認之虞者。
三、於同一或類似之商品或服務，使用近似於其註冊商標或團體
    商標之商標，有致相關消費者混淆誤認之虞者。
商標法第82條明知為前條商品而販賣、意圖販賣而陳列、輸出或
輸入者，處1 年以下有期徒刑、拘役或科或併科新臺幣5 萬元以
下罰金。
附件臺灣高雄地方法院檢察署檢察官99年度偵字第5888號聲請簡
易判決處刑書及附表

司法院資訊處製作；財團法人民間司法改革基金會備份。
